---
title: "Lab 02 - Plastic waste"
author: "Emy Poirier"
date: "15 septembre 2025"
output: github_document
---

## Chargement des packages et des données

```{r load-packages, message=FALSE}
library(tidyverse) 
```

```{r load-data, message=FALSE}
plastic_waste <- read_csv("data/plastic-waste.csv")
```

```{r , message=FALSE}
ggplot(data = plastic_waste, aes(x = plastic_waste_per_cap)) +
  geom_histogram(binwidth = 0.2)
```  
Commençons par filtrer les données pour retirer le point représenté par Trinité et Tobago (TTO) qui est un outlier.

```{r filter-data, message=FALSE}
plastic_waste <- plastic_waste %>%
  filter(plastic_waste_per_cap < 3.5)
```


## Exercices

### Exercise 1

```{r plastic-waste-continent}
ggplot(plastic_waste, aes(x = plastic_waste_per_cap)) +
  geom_histogram(binwidth = 0.25) +
  facet_wrap(~ continent)
```

### Exercise 2

```{r plastic-waste-density}
ggplot(plastic_waste, aes(x = plastic_waste_per_cap, colour = continent,
                          fill = continent)) +
  geom_density(adjust = 1,
               alpha = 0.4) +
  labs(
    x = "Plastic_waste_per_cap", 
    y = "Density",
    title = "Quantité de gaspillage de plastique",
    fill = "continent"
  )
```

Les réglages de couleur (color et fill) ne se trouvent pas au même endroit que celui de la transparence (alpha), car ils sont liés à l'esthétique des données et du graphique. Tandis que, (alpha) est indépendant aux données. 

### Exercise 3

Boxplot:

```{r plastic-waste-boxplot}
ggplot(plastic_waste, aes( x = continent, y = plastic_waste_per_cap)) +
  geom_boxplot() +
  labs( 
    x = "Continent",
    y = "plastic_waste_per_cap", 
    title = "Quantité de gaspillage de plastique",
    subtitles = "par continent"
    )
```

Violin plot:

```{r plastic-waste-violin}
ggplot(plastic_waste, aes(x = continent, y = plastic_waste_per_cap )) +
  geom_violin()
```

Réponse à la question...

### Exercise 4


```{r plastic-waste-mismanaged}
ggplot(plastic_waste, aes(x = plastic_waste_per_cap, y = mismanaged_plastic_waste_per_cap, colour = continent)) +
  geom_point () +
  labs(title = "Relation entre la quantité de déchet vs celle non-gérée", y = "nombre de déchets plastiques non gérés par habitant")

```

Réponse à la question...

### Exercise 5


```{r plastic-waste-population-total}
# insert code here
```

```{r plastic-waste-population-coastal}
# insert code here
```

Réponse à la question...

## Conclusion

Recréez la visualisation:

```{r recreate-viz}

```
